【裁判字號】    97,訴,1845
【裁判日期】    971231
【裁判案由】    偽造文書等
【裁判全文】
臺灣基隆地方法院刑事判決              97年度訴字第1845號
公  訴  人  臺灣基隆地方法院檢察署檢察官
被      告  丙○○
                    （另案於臺灣基隆監獄執行中）
上列被告因偽造文書等案件，經檢察官提起公訴（97年度偵字第
4669號），被告於準備程序進行中就被訴事實為有罪之陳述，經
本院合議庭裁定由受命法官獨任以簡式審判程序審理，判決如下
：
    主  文
丙○○犯如附表(一)至(七)所示之罪，累犯，各處如附表(一)至(七)所示
之刑及從刑，應執行有期徒刑壹年貳月，簽帳單存根聯上所偽簽
之「甲○○」署押陸枚均沒收。
    事  實
一、丙○○曾因竊盜案件，經臺灣高等法院於民國94年5月20日
    以94年度上訴字第1200號判決判處應執行有期徒刑1年5月，
    又因洗錢防制法案件，經臺灣高等法院於95年10月31日以95
    年度上訴字第3042號判決判處有期徒刑1年，上開2罪經臺灣
    高等法院以96年度聲字第348號裁定應執行有期徒刑2年2月
    ，於96年6月14日假釋（預定於96年10月9日假釋期滿），後
    經臺灣高等法院以96年度聲減字第348號裁定減刑並定應執
    行有期徒刑2月2月，嗣經撤銷假釋應執行殘刑3月又25日，
    由臺灣基隆地方法院檢察署於96年12月13日以減刑後勿庸執
    行結案而執行完畢（起訴書誤載為於96年10月9日縮短刑期
    執行完畢）。猶不知悔改，復意圖為自己不法之所有，為下
    列行為：
  (一)於97年9月20日13時許，在臺北縣瑞芳鎮○○街○路巷旁，
    見WKT—355機車鑰匙並未取下，有機可趁，竊取車號WKT—3
    55機車座椅下甲○○所有之皮包（內有機車駕照、行照各1
    張、身份證1張、健保卡3張、機車保險卡1張、鑰匙7支、彰
    化銀行金融卡1張、臺北富邦銀行信用卡1張卡號0000000000
    000000號、大眾銀行信用卡1張卡號0000000000000000號）
    得手後離去。
  (二)於同日14時18分許，丙○○先持甲○○所有上開臺北富邦銀
    行信用卡至臺北縣瑞芳鎮○○路○段62號屈臣氏瑞芳分公司
    ，使不知情之店員陷於錯誤同意刷卡消費，購得洗面乳價值
    新台幣（下同）79元，未經甲○○授權、同意在簽帳單上簽
    署「甲○○」，足生損害於甲○○、屈臣氏瑞芳分公司及臺
    北富邦銀行。
  (三)於同日14時24分許，丙○○持甲○○所有上開大眾銀行信用
    卡至臺北縣瑞芳鎮○○路○段59-1號頂好wellcome瑞芳店，
    使不知情之店員陷於錯誤同意刷卡消費，購得香菸2條價值
    1200元，未經甲○○授權、同意在簽帳單上簽署「甲○○」
    ，足生損害於甲○○、頂好wellcome瑞芳店及大眾銀行。
  (四)於同日14時35分許，持甲○○所有上開臺北富邦銀行信用卡
    ，在頂好wellcome瑞芳店，使不知情之店員陷於錯誤同意刷
    卡消費，購得香菸2條價值1200元，未經甲○○授權、同意
    在簽帳單上簽署「甲○○」，足生損害於甲○○、頂好well
    come瑞芳店及臺北富邦銀行。
  (五)於同日15時20分許，持甲○○所有上開臺北富邦銀行信用卡
    ，在基隆市○○區○○路727號燦坤3C基隆安樂店，使不知
    情之店員陷於錯誤同意刷卡消費，購得液晶螢幕電視1台價
    值新台幣14288元，未經甲○○授權、同意在簽帳單上簽署
    「甲○○」，足生損害於甲○○、燦坤3C基隆安樂店及臺北
    富邦銀行。
  (六)於同日15時52分許，丙○○持甲○○所有上開大眾銀行信用
    卡至基隆市安樂區○○○街15號大潤發基隆店，使不知情之
    店員陷於錯誤同意刷卡消費，購得小型冷氣價值10900元，
    未經甲○○授權、同意在簽帳單上簽署「甲○○」，足生損
    害於甲○○、大潤發基隆店及大眾銀行。
  (七)於同日15時55分許，丙○○再持甲○○所有上開大眾銀行信
    用卡至基隆市安樂區○○○街15號大潤發基隆店，使不知情
    之店員陷於錯誤同意刷卡消費，購得女用小包包價值399元
    ，未經甲○○授權、同意在簽帳單上簽署「甲○○」，足生
    損害於甲○○、大潤發基隆店及大眾銀行。
二、嗣於97年9月20日15時32分許，臺北富邦銀行信用卡通知甲
    ○○在燦坤3C刷卡購物1萬多元，於同日15時50餘分許大眾
    銀行信用卡以簡訊通知甲○○有刷卡1萬900元，甲○○方想
    起機車鑰匙未取下，查看機車後始知信用卡等物遭竊乃報警
    ，為警循線於97年9月20日下午6時10分許查獲丙○○，並在
    臺北縣瑞芳鎮○○路27巷52號之冷氣機上方起出贓物（機車
    駕照、行照各1張、身份證1張、健保卡3張、機車保險卡1
    張、鑰匙7支、彰化銀行金融卡1張、臺北富邦銀行信用卡1
    張，上開物品，均已由警方發還被害人甲○○。另皮包已遭
    丙○○丟棄於基隆河、大眾銀行信用卡1張丙○○已遺失，
    未尋回），而查知上情。
三、案經台北縣政府警察局瑞芳分局報告臺灣基隆地方法院檢察
    署檢察官偵查起訴。
    理  由
壹、程序事項
    本案被告丙○○所犯者非為死刑、無期徒刑、最輕本刑為3
    年以上有期徒刑之罪或高等法院管轄之第一審案件，其於準
    備程序進行中，先就被訴事實為有罪之陳述，經告知其簡式
    審判程序之旨，並聽取公訴人、被告之意見後，本院業已依
    刑事訴訟法第273條之1第1項規定，裁定由受命法官獨任以
    簡式審判程序進行本案之審理。且依同法第273條之2規定，
    簡式審判程序之證據調查，不受同法第159條第1項、第161
    條之2、第161條之3、第163條之1及第164條至第170條規定
    之限制，合先敘明。
貳、實體事項
一、上揭事實業據被告丙○○於警訊、偵訊、本院準備程序及審
    理時自白，並經證人即被害人甲○○於警訊證述及偵訊時結
    證綦詳，且有有被害人甲○○出具之贓物認領保管單1紙、
    台北富邦銀行信用卡總處信用卡冒刷明細1紙、大眾銀行信
    用卡盜刷商店明細表1紙、冒刷簽帳單影本6張與照片4張等
    在卷可稽，被告之自白堪信與事實相符，事證明確，被告犯
    行至堪認定，應依法論科。
二、論罪科刑：
    核被告所為係犯下列之罪：
  (一)就事實(一)所為，係犯刑法第320條第1項之竊盜罪。
  (二)就事實(二)至(七)所為，均係犯刑第216條、第210條行使偽造私
    文書罪、第339條第1項之詐欺取財罪罪；被告偽造「甲○○
    」之署押，為偽造私文書之階段行為，而其偽造私文書之低
    度行為，為行使之高度行為所吸收，均不另論罪；又其就各
    犯罪事實，以一行為觸犯行使偽造私文書罪及詐欺取財罪二
    罪名，為想像競合犯，依刑法第55條規定，從一重之行使偽
    造私文書罪處斷。
  (三)被告所犯上開竊盜罪、6個行使偽造私文書罪間，均犯意各
    別，行為互異，應予分論併罰。
  (四)又被告有事實欄所載有期徒刑執行完畢之情形，有臺灣基隆
    地方法院檢察署刑案資料查註錄表、臺灣高等法院被告前案
    紀錄表在卷可考，其於5年內故意再本件有期徒刑以上之罪
    ，為累犯，應依刑法第47條第1項之規定，加重其刑。
  (五)爰審酌被告之品行，犯罪之動機、目的、手段、次數、所為
    嚴重破壞交易秩序、及所生之損害達2萬餘元、迄未賠償被
    害人臺北富邦銀行及大眾銀行，及犯罪後已坦承犯行態度良
    好等一切情狀，量處如主文所示之刑，並定其應執行之刑。
  (六)被告在簽帳單存根聯上所偽簽之「甲○○」署押6枚，為偽
    造之署押，不問屬於犯人與否，均依刑法第219條之規定宣
    告沒收。
、應適用之法條：
    據上論斷，應依刑事訴訟法第273條之1第1項、第284條之1
    、第299條第1項前段，刑法第320條第1項、第216條、第210
    條、第339條第1項、第55條、第47條第1項、第51條第5款、
    第9款、第219條，刑法施行法第1條之1，判決如主文。
本案經檢察官乙○○到庭執行職務
中    華    民    國    97    年    12    月    31    日
                  刑事第三庭法    官  鄭景文
以上正本證明與原本無異。
如不服本判決應於收受本判決後10日內向本院提出上訴書狀，其
未敘述上訴理由者，並得於提起上訴後10日內向本院補提理由書
狀（均須按他造當事人之人數附繕本）「切勿逕送上級法院」。
中    華    民    國    97    年    12    月    31    日
                            書 記 官  李繼業
附錄論罪法條：
刑法第210條：
    偽造、變造私文書，足以生損害於公眾或他人者，處5年以
    下有期徒刑。
刑法第216條：
    行使第210條至第215條之文書者，依偽造、變造文書或登載
    不實事項或使登載不實事項之規定處斷。
刑法第320條第1項：
    意圖為自己或第三人不法之所有，而竊取他人之動產者，為
    竊盜罪，處5年以下有期徒刑、拘役或500元以下罰金。
刑法第339條第1項：
    意圖為自己或第三人不法之所有，以詐術使人將本人或第三
    人之物交付者，處5年以下有期徒刑、拘役或科或併科1千元
    以下罰金。
附表(一)、竊盜，累犯，處有期徒刑肆月。
附表(二)、行使偽造私文書，足以生損害於他人，累犯，處有期徒
        刑月，簽帳單存根聯上所偽簽之「甲○○」署押壹枚
        沒收。
附表(三)、行使偽造私文書，足以生損害於他人，累犯，處有期徒
        刑月，簽帳單存根聯上所偽簽之「甲○○」署押壹枚
        沒收。
附表(四)、行使偽造私文書，足以生損害於他人，累犯，處有期徒
        刑月，簽帳單存根聯上所偽簽之「甲○○」署押壹枚
        沒收。
附表(五)、行使偽造私文書，足以生損害於他人，累犯，處有期徒
        刑肆月，簽帳單存根聯上所偽簽之「甲○○」署押壹枚
        沒收。
附表(六)、行使偽造私文書，足以生損害於他人，累犯，處有期徒
        刑肆月，簽帳單存根聯上所偽簽之「甲○○」署押壹枚
        沒收。
附表(七)、行使偽造私文書，足以生損害於他人，累犯，處有期徒
        刑月，簽帳單存根聯上所偽簽之「甲○○」署押壹枚
        沒收。


司法院資訊處製作；財團法人民間司法改革基金會備份。
